臺灣臺中地方法院臺中簡易庭小額民事判決
111年度中小字第2175號
原      告  黃國瑜  
被      告  賴清德  

上列當事人間請求侵權行為損害賠償事件，本院於民國111年9月
27日言詞辯論終結，判決如下：
    主      文
被告應給付原告新臺幣柒仟元，及自民國一百一十一年七月一日
起至清償日止，按週年利率百分之五計算之利息。
訴訟費用新臺幣壹仟元由被告負擔。
本判決得假執行。
    事實及理由
一、原告主張：被告於民國110年12月12日18時28分許，駕駛車
    牌號碼000-0000號自用小客車，行經臺中市東區進德路與自
    由路三段路口時，因未依標線指示行駛，不慎與訴外人湯玉
    蘭所有並由原告駕駛之車牌號碼0000-00號自用小客車（下
    稱系爭車輛）發生碰撞，造成系爭車輛受損。又系爭車輛經
    送估價後，修復費用為新臺幣（下同）7,000元（即鈑金及
    烤漆費用）。又湯玉蘭業將上開修復費用之損害賠償債權讓
    與原告，原告自得依損害賠償及債權讓與之法律關係請求被
    告賠償損害，爰依法提起本件訴訟。並聲明：被告應給付原
    告7,000元，及自起訴狀繕本送達翌日起至清償日止，按週
    年利率百分之5計算之利息。
二、被告則以：系爭車輛之損害係以前就有的，與本件車禍無關
    。又原告提出之估價單金額過高，且看不出來修理什麼等語
    ，資為抗辯。並聲明：原告之訴駁回。
三、得心證之理由　　
  ㈠原告主張被告於上開時地與系爭車輛發生碰撞，造成系爭車
    輛受損之事實，業據其提出與其所述相符之臺中市政府警察
    局道路交通事故初步分析研判表、現場圖、車損照片、行車
    執照、估價單及車輛損害賠償債權請求權讓與同意書等件為
    證，並有臺中市政府警察局第三分局函送之道路交通事故現
    場圖、初步分析研判表、A3類道路交通事故調查報告表、補
    充資料表、現場照片及A3類道路交通事故調查紀錄表為憑，
    且為被告不爭執，堪信原告之主張為真正。
　㈡按設有左右轉彎專用車道之交岔路口，直行車不得占用轉彎
    專用車道，道路交通安全規則第98條第2項定有明文。被告
    駕車在畫有左轉彎標線之車道應注意須左轉行駛，不得直行
    ，詎被告疏未注意標線指示，在畫有左轉彎標線之專用車道
    直行，致其駕駛之車輛右前車身與系爭車輛左後車身發生碰
    撞，因而肇致本件車禍，堪認被告駕駛車輛就本件事故之發
    生具有過失甚明。
　㈢又查，系爭車輛之左後車身因本件車禍受有損害，有現場照
    片及原告提出之估價單及車損照片為證，被告雖抗辯系爭車
    輛上開損害係原有，並非本件車禍所造成云云。惟被告駕駛
    之車輛右前車身及右前輪與系爭車輛左後車身發生碰撞，造
    成系爭車輛左後車身撞損，有道路交通事故現場圖及補充資
    料表附卷可稽（見本院卷第39、44頁），系爭車輛遭撞之部
    位為左後車身，且被告駕駛之車輛右前車身及右前車輪鋼圈
    因此受有擦損，有現場照片足憑（見本院卷第46至50頁），
    亦為被告所不爭執，可認系爭車輛左後車身含左後保險桿確
    係因本件車禍受撞擊後而毀損。被告所辯，自無可採。 　
　㈣次按因故意或過失，不法侵害他人之權利者，負損害賠償責
    任；汽車、機車或其他非依軌道行駛之動力車輛，在使用中
    加損害於他人者，駕駛人應賠償因此所受之損害；不法毀損
    他人之物者，被害人得請求賠償其物因毀損所減少之價額，
    民法第184條第1項前段、第191條之2前段、第196條分別定
    有明文。被告駕車之過失行為與系爭車輛受損之結果，二者
    間具有相當因果關係，原告依據民法侵權行為及債權讓與之
    法律關係請求被告賠償所受損害，洵屬正當，應予准許。查
    本件系爭車輛之修復費用為7,000元（即鈑金及烤漆費用）
    ，有估價單在卷可查，則系爭車輛修復之必要費用為7,000
    元。
　㈤末按給付無確定期限者，債務人於債權人得請求給付時，經
    其催告而未為給付，自受催告時起，負遲延責任。其經債權
    人起訴而送達訴狀，或依督促程序送達支付命令，或為其他
    相類之行為者，與催告有同一之效力；又遲延之債務，以支
    付金錢為標的者，債權人得請求依法定利率計算之遲延利息
    。但約定利率較高者，仍從其約定利率；應付利息之債務，
    其利率未經約定，亦無法律可據者，週年利率為百分之5，
    民法第229條第2項、第233條第1項及第203條分別定有明文
    。本件原告對被告之侵權行為損害賠償債權，核屬無確定期
    限之給付，自應經原告之催告而未為給付，被告始負遲延責
    任。準此，原告請求被告自起訴狀繕本送達之翌日即111年7
    月1日起，按週年利率百分之5計付遲延利息，核無不合。
四、綜上所述，原告依侵權行為及債權讓與之法律關係，訴請被
    告給付7,000元，及自111年7月1日起至清償日止，按週年利
    率百分之5計算之利息，為有理由，應予准許。
五、本件係適用小額訴訟程序而為被告敗訴之判決，依民事訴訟
    法第436條之20規定，應依職權宣告假執行。
六、依民事訴訟法第436條之19第1項、第78條規定，本件訴訟費
    用額確定為1,000元，由被告負擔。　　　　
中　　華　　民　　國　　111 　年　　10　　月　　11　　日
                      臺灣臺中地方法院臺中簡易庭
                                  法　官　吳蕙玟
以上正本係照原本作成。
如不服本判決，應於送達後20日內，以判決違背法令為理由，向
本院提出上訴狀並表明上訴理由（上訴理由應表明一、原判決所
違背之法令及其具體內容；二、依訴訟資料可認為原判決有違背
法令之具體事實），如於本判決宣示後送達前提起上訴者，應於
判決送達後20日內補提上訴理由書（須附繕本）。如委任律師提
起上訴者，應一併繳納上訴審裁判費。
中　　華　　民　　國　　111 　年　　10　　月　　11　　日
                                  書記官　楊思賢